【裁判字號】    97,交簡上,183
【裁判日期】    971231
【裁判案由】    公共危險
【裁判全文】
臺灣臺北地方法院刑事判決           97年度交簡上字第183號
上  訴  人
即  被  告  甲○○
                      樓
上列上訴人即被告因公共危險案件，不服本院中華民國九十七年
九月三十日九十七年度北交簡字第一四一一號第一審簡易判決（
聲請簡易判決處刑案號：臺灣臺北地方法院檢察署九十七年度偵
字第一五七二０號）而提起上訴，本院管轄第二審之合議庭判決
如下：
    主      文
上訴駁回。
    事實及理由
一、本件經本院審理結果，認原審以上訴人即被告（下稱上訴人
    ）所為係服用酒類，不能安全駕駛動力交通工具而駕駛，科
    罰金新臺幣十二萬元，如易服勞役，以新臺幣一千元折算一
    日。其認事用法並無違誤，應予維持，並引用第一審簡易判
    決書所記載之事實、證據及理由（如附件）。
二、上訴意旨略以：就原審簡易判決所認定之犯罪事實，均坦白
    承認，惟原審量刑過重，請求量處較輕刑度等云云。
三、按量刑輕重，係屬事實審法院得依職權自由裁量之事項，苟
    已斟酌刑法第五十七條各款所列情狀而未逾越法定刑度，不
    得遽指為違法（最高法院七十二年臺上字第六六九六號、七
    十五年臺上字第七０三三號判例參照）；且在同一犯罪事實
    與情節，如別無其他加重或減輕之原因，下級審量定之刑，
    亦無過重或失輕之不當情形，則上級審法院對下級審法院之
    職權行使，原則上應予尊重（最高法院八十五年度臺上字第
    二四四六號裁判參照）；復按量刑之裁量權，乃憲法所保障
    法官獨立審判之核心，法院行使此項裁量權，亦非得以任意
    或自由為之，仍應受一般法律原理原則之拘束，即仍須符合
    法律授權之目的、法律秩序之理念、國民法律感情及一般合
    法有效之慣例等規範，尤其應遵守比例原則及平等原則之意
    旨，否則即可能構成裁量濫用之違法（最高法院八十六年度
    臺上字第七六五五號判決參照），亦即如非有裁量逾越或裁
    量濫用之明顯違法情事，自不得擅加指摘其違法或不當，即
    使上級法院對下級法院裁量權之審查，亦應同此標準，此不
    僅在保障法官不受任何制度外之不當干涉，更保障法官不受
    制度內的異質干涉，此方符憲法第八十條所宣示獨立審判之
    真義。
四、經查本件上訴人自承於民國九十七年七月三日上午一時許，
    在臺北市○○路、松仁路之夜店內飲用伏特加調酒後，已達
    不能安全駕駛動力交通工具之程度，竟仍騎乘車號ＳＴ七─
    七六九號輕型機車，途經臺北市○○區○○路二十二號前，
    為警攔測查獲呼氣中酒精濃度測定值達每公升零點九五毫克
    ，有酒精測單、舉發違反道路交通管理事件通知單、生理平
    衡檢測表及刑法第一百八十五條之三案件測試觀察紀錄表各
    一紙在卷可稽，原審因認上訴人本件公共危險犯行事證明確
    ，依刑法第一百八十五條之三、第四十二條第三項前段，刑
    法施行法第一條之一規定，以簡易判決論科上訴人罰金新臺
    幣十二萬元，如易服勞役，以新臺幣一千元折算一日，其認
    事用法均無違誤，量刑亦妥適。上訴人雖以對於原審判決認
    定之犯罪事實認罪，原審量刑過重等語，聲請上訴，指摘原
    判決不當，有本院九十七年十二月十二日準備程序筆錄及同
    年月十七日審判筆錄在卷可佐，惟上訴人既有公共危險犯行
    ，業如前述，則其提起本件上訴，難認為有理由，應予駁回
    。
據上論斷，應依刑事訴訟法第四百五十五條之一第一項、第三項
、第三百六十八條、第三百七十三條，判決如主文。
本案經檢察官柯木聯到庭執行職務
中    華    民    國    97    年    12    月    31    日
                  刑事第八庭    審判長法  官  陳德民
                                      法  官  陳芃宇
                                      法  官  詹慶堂
上正本證明與原本無異。
不得上訴。
                                      書記官  蔡易霖
中    華    民    國    97    年    12    月    31    日
刑法第185條之3
服用毒品、麻醉藥品、酒類或其他相類之物，不能安全駕駛動力
交通工具而駕駛者，處一年以下有期徒刑、拘役或科或併科十五
萬元以下罰金。


司法院資訊處製作；財團法人民間司法改革基金會備份。
